臺灣高等法院臺中分院刑事判決　　　96年度上更(一)字第67號
上　訴　人
即　被　告　乙○○
　　　　　　　　　　（
選任辯護人　周黛婕　律師
上　訴　人
即　被　告　甲○○
　　　　　　　　　　（另案在臺灣臺中監獄執行中）
選任辯護人　王世勳　律師
上　訴　人
即　被　告　戊○○
　　　　　　　　　　4樓之4
　　　　　　　　　　（另案在臺灣臺中監獄臺中分監執行中）
選任辯護人　陳芝荃　律師
上　訴　人
即　被　告　己○○
　　　　　　　　　　（另案在台灣臺中監獄執行中）
選任辯護人　張志新　律師
上　訴　人
即　被　告　丙○○
上　訴　人
即　被　告　丁○○
上列2人共同
選任辯護人　宋永祥　律師
上列上訴人因違反毒品危害防制條例案件，不服臺灣臺中地方法
院94年度訴字第1805號中華民國94年11月29日第一審判決（起訴
案號：臺灣臺中地方法院檢察署94年度偵字第2820號、第3397號
），提起上訴，判決後，除上訴人乙○○轉讓第三級毒品未遂部
分外，經最高法院發回，本院更審判決如下：
    主    文
原判決除乙○○轉讓第三級毒品未遂部分外均撤銷。
乙○○連續販賣第二級毒品，處有期徒刑柒年陸月，扣案之門號
0000000000、0000000000號行動電話（均含SIM卡）各壹支均沒
收，未扣案之販賣第二級毒品所得參萬元沒收，如全部或一部不
能沒收時，以其財產抵償之；又連續販賣第三級毒品，處有期徒
刑陸年陸月，扣案之新臺幣貳萬元及門號0000000000、0000000000
號行動電話（均含SIM卡）各壹支均沒收，未扣案之販賣第三級
毒品所得新臺幣參拾貳萬元沒收，如全部或一部不能沒收時，以
其財產抵償之；有期徒刑部分應執行有期徒刑拾貳年柒月。
甲○○連續販賣第二級毒品，處有期徒刑柒年貳月，扣案之綠
色圓形藥錠（驗餘淨重1138.84公克）沒收銷燬之，扣案之門號
0000000000號行動電話（含SIM卡）及盛裝綠色圓形藥錠之包裝
塑膠袋參拾個（總重31.20公克）均沒收；未扣案之販賣第二級
毒品所得陸萬柒仟伍佰元沒收，如全部或一部不能沒收時，以其
財產抵償之；又連續販賣第三級毒品，處有期徒刑伍年陸月，扣
案之第三級毒品K他命柒包（K他命驗餘淨重共計583.39公克、包
裝塑膠袋總重18.56公克）、門號0000000000號行動電話（含SIM
卡）壹支均沒收，未扣案之販賣第三級毒品所得新臺幣壹佰參拾
萬元沒收，如全部或一部不能沒收時，以其財產抵償之；有期徒
刑部分應執行有期徒刑拾壹年參月。
戊○○共同販賣第二級毒品，處有期徒刑捌年；又連續販賣第三
級毒品，處有期徒刑捌年，未扣案之販賣第三級毒品所得新臺幣
壹佰參拾萬元沒收，如全部或一部不能沒收時，以其財產抵償之
；又轉讓第三級毒品，處有期徒刑拾月；有期徒刑部分應執行有
期徒刑拾伍年。
丙○○共同運輸第二級毒品，處有期徒刑參年柒月，扣案之門號
0000000000號行動電話（含SIM卡）壹支沒收。
丁○○共同運輸第二級毒品，累犯，處有期徒刑參年玖月，扣案
之門號0000000000號行動電話（含SIM 卡）壹支沒收。
己○○運輸第三級毒品，處有期徒刑貳年柒月，扣案之K他命壹
包（含包裝塑膠袋）沒收。
    犯罪事實
一、丁○○曾因犯妨害自由罪及誣告罪，經臺灣高等法院以89年
    度上訴字第2544號分別判處有期徒刑8月、4 月，應執行有
    期徒刑11月確定，於92年8月16日縮短刑期執行完畢。
二、乙○○、綽號恐龍，甲○○、綽號小唐，丙○○、綽號阿邦
    ，丁○○、綽號阿宏，戊○○、綽號阿榮，己○○、綽號小
    傑，均明知俗稱搖頭丸之MDMA、甲基安非他命及俗稱愷他命
    之K他命，分別係毒品危害防制條例所列管之第二級毒品、
    第三級毒品，不得販賣、運輸、轉讓及持有，而乙○○持用
    其所有門號0000000000、0000000000號行動電話，甲○○持
    用其所有門號0000000000號行動電話，丙○○持用其所有門
    號0000000000號行動電話，丁○○持用其所有門號0000000000
    號行動電話，戊○○持用其所有門號0000000000號行動電話
    ，己○○持用其所有門號0000000000號行動電話，其等分別
    利用上開各自所有持用之行動電話，或其他不詳門號之電話
    ，供作販賣、運輸或轉讓毒品之聯絡工具，即先以電話各自
    或互相聯繫販賣、運輸或轉讓毒品等事宜後，再依約交付或
    運輸毒品，並以現金交付方式、或以匯款方式，向購買毒品
    者收取價金，詳述如下：
┌──────────────────────────────┐
│甲○○、戊○○販賣第三級毒品K他命及                       　│
│乙○○幫助辛○○、甲○○販入第三級毒品K他命               　│
└──────────────────────────────┘
  (一)甲○○基於販賣第三級毒品K他命（下稱K他命）以營利之概
    括犯意，戊○○亦基於販賣K他命以營利之概括犯意，而乙○○明知辛○○、甲○○販入K他命係圖牟利，仍基於幫助
    販賣K他命之概括犯意，先後為下列行為：
  (1)乙○○於93年11月間某日，明知綽號小呆之辛○○（販賣第
    三級毒品部分未據起訴，宜由檢察官另行偵辦）需錢花用，
    而欲販入K他命以出售營利，竟基於幫助辛○○販賣K他命之
    犯意，由乙○○先以電話聯絡方式，與甲○○談妥買賣之價
    格及數量後，即陪同辛○○駕車前往桃園縣桃園市○○路
    685巷1號24樓之4甲○○住處，由辛○○以每公克K他命新臺
    幣（下同）1300元之價格，向甲○○購得而販入K他命1 公
    斤，辛○○當場給付甲○○130萬元，甲○○因販賣K他命得
    款130萬元。
  (2)乙○○於94年1月16日，明知甲○○販入K他命係圖出售營利
    仍基於幫助甲○○販賣K他命之犯意，由乙○○提供戊○○
    之電話0000000000號予甲○○，甲○○旋以電話聯絡方式，
    與戊○○談妥買賣之價格及數量後，於94年1月16日21時許
    ，在桃園縣桃園市○○路1119號隔壁之永明家具行旁，以
    100萬元之價格向戊○○購得1公斤之K他命，甲○○當場先
    給付甲○○50萬元，餘款50萬元則以匯款方式交付，戊○○
    乃以0000000000號電話通知甲○○將款項匯入中國信託商業
    銀行、帳號0000000000000號、戶名王曉君之帳戶內，甲○○即於94年1月21日、25日，依約各匯款25萬元，戊○○因
    販賣K他命得款100萬元。而甲○○（起訴書誤載為戊○○）
    購得1公斤K他命後，即於94年1月31日支付介紹費2萬元予乙○○，付款方式為利用其女友陳盈竹在中國信託商業銀行開
    立之帳號0000000000000號帳戶，以轉帳方式，將2萬元匯入
    乙○○所使用張鈺珮在中國信託商業銀行開立之帳號
    0000000000000號帳戶內，乙○○幫助因販賣K他命得款2萬
    元。
┌──────────────────────────────┐
│乙○○、戊○○連續販賣K他命　　　　　　　　　　             │
└──────────────────────────────┘
  (二)乙○○基於販賣K他命以營利之概括犯意，而戊○○亦基於
    販賣K他命以營利之概括犯意先後為下列販賣行為：
  (1)94年1月12日19時許，乙○○與戊○○相約在臺北市○○○○路某處見面並談妥買賣之價格及數量後，一同前往臺北市
    ○○○路162巷186號9樓，由乙○○以每公克K他命1千元之
    價格，向戊○○販入500公克之K他命，並由戊○○當場交付
    500 公克之K他命予乙○○。
  (2)乙○○取得販入之K他命後，隨即乘車將500公克之K他命攜
    至臺中，並於94年1月13日凌晨2時許，撥打辛○○所使用之
    0000000000號行動電話聯繫販賣毒品事宜後，旋於同日凌晨
    3時許，在臺中市○○路與向上路口、辛○○所駕駛停置該
    處之車牌號碼9V－1508號自用小客車車上，以每公克K他命
    1050元之價格，將上開500公克之K他命賣予辛○○，同日11
    時許，在臺中市○○路與向上路口，辛○○先給付乙○○購
    買K他命之價款20萬元，並約定3日內給付餘款32萬5千元，
    乙○○因販賣K他命得款20萬元。
  (3)乙○○取得上開款項後，旋聯絡戊○○南下臺中取款，同日
    即94年1月13日11時後之某時，乙○○在臺中巿某處將20萬
    元交予戊○○，戊○○因販賣K他命得款20萬元。嗣辛○○
    於同日22時40分許，在臺中市○○路與大墩11 街口之金石
    堂文化廣場騎樓下，因販賣第二毒品MDMA為警當場查獲，經
    移送臺灣臺中地方法院檢察署後，由該署檢察官向臺灣臺中
    地方法院聲請羈押獲准，並在臺中市○○路508號E棟12 樓
    辛○○住處儲藏室，查獲如附表壹編號1所示之物（辛○○
    販賣第二毒品部分，經原審法院以94年度訴字第1474號判決
    判處有期徒刑3年10月確定），乙○○因此未收到餘款32萬5
    千元，戊○○因之未收到餘款30萬元。
  (4)乙○○於94年1月底某日，在臺中市○○路191號4樓之1、綽
    號蔣爺、蔣哥之蔣少炎住處，與蔣少炎談妥以每公克K他命1
    千2百元之價格，販賣100公克之K他命予蔣少炎，並先由蔣
    少炎當場交付價金12萬元予乙○○，乙○○因販賣K他命得
    款12萬元。
  (5)乙○○取得上開款項後，旋以電話與戊○○聯絡買賣毒品事
    宜後，於94年2月1日19時許，搭車抵達臺北市○○路後，再
    撥打電話予戊○○，依戊○○指示前往臺北市○○○路與民
    權東路口「冠利車行」，雙方談妥由戊○○以每公克K他命1
    千元之價格，販賣100公克之K他命予乙○○，乙○○當場先
    給付價金10萬元予戊○○，戊○○因販賣K他命得款10萬元
    。
┌──────────────────────────────┐
│己○○運輸K他命　            　　　　　　　　　             │
└──────────────────────────────┘
  (三)戊○○於94年2月1日19時許，在臺北市○○○路與民權東路
    口「冠利車行」販賣K他命予乙○○時，因無足量之K他命可
    交付，乙○○因有事未及等候，乃以前述電話撥打己○○持
    用之門號0000000000號行動電話，委請己○○代為攜回K他
    命。己○○竟基於運輸K他命之犯意，於同日19時30分許，
    搭乘不知情之友人陳信偉所駕駛車牌號碼4523－FE號自用小
    客車由臺中市前往臺北，並以陳信偉所有、門號0000000000
    號電話與戊○○聯絡，依戊○○指示，至臺北市○○路與和
    平東路捷運站等候，同日23時許，戊○○即駕駛BMW黑色休
    旅車抵達，並在其車上交付己○○K他命1包（警秤毛重60公
    克）。己○○取得該K他命後，隨即搭乘陳信偉之自用小客
    車將上開K他命1包（警秤毛重60公克）運輸攜回臺中。嗣經
    警依通訊監察書監聽乙○○持用之門號0000000000號行動電
    話及戊○○持用之門號0000000000行動電話而獲悉上情，而
    己○○甫自臺北攜回上開K他命1包（警秤毛重60公克），即
    於同年2月2日凌晨2時許，在臺中市○○路○段186號前，為
    警當場查獲，並在其搭乘之上開自用小客車後座座位底板下
    ，扣得該K他命1包（警秤毛重60公克）。
┌──────────────────────────────┐
│乙○○、甲○○販賣第二級毒品MDMA（即搖頭丸）及　　　　      │
│丁○○、丙○○共同運輸第二級毒品MDMA（即搖頭丸）  　        │
└──────────────────────────────┘
  (四)乙○○基於販賣第二級毒品MDMA（即搖頭丸，下稱搖頭丸）
    以營利之概括犯意，甲○○亦基於販賣搖頭丸以營利之概括
    犯意，丙○○、丁○○共同基於運輸搖頭丸之犯意聯絡，而
    為下列行為：
  (1)因蔣少炎於93年12月29日晚間，撥打乙○○之電話，向乙○○表示要購買100顆搖頭丸，雙方談妥交易價格為3萬元。乙○○旋基於販賣之犯意，撥打甲○○持用之門號0000000000
    號行動電話聯繫販入搖頭丸之事宜，並談妥交易價格為每顆
    搖頭丸270元。適丙○○駕駛車牌號碼6668－DL號自用小客
    車、附載丁○○欲北上辦事，乙○○即於同日以撥打電話丁○○持用之門號0000000000號行動電話聯絡之方式，委託丁○○代為攜回；而丙○○、丁○○2人為供己施用，見價格
    較一般行情便宜，丙○○遂欲同時購買50顆，丁○○欲同時
    購買100顆，並由乙○○與甲○○約定以每顆搖頭丸270元之
    價格買入250顆。
  (2)丙○○、丁○○旋於93年12日30日凌晨，丙○○以其持用之
    門號0000000000號電話與甲○○聯絡，並依甲○○指示，由
    丙○○駕駛車牌號碼6668－DL號自用小客車、附載丁○○，
    前往桃園縣桃園市○○路99號ROOM5舞廳樓下，甲○○當場
    交付丙○○搖頭丸250顆。丙○○、丁○○2人取得該批搖頭
    丸後，竟共同基於為乙○○運輸搖頭丸100顆之犯意聯絡，
    於當日將乙○○委託攜回之其中100顆搖頭丸運輸帶回臺中
    ，並由丙○○將該100顆搖頭丸攜至臺中市○○路○段69 號
    乙○○住處，交付予乙○○，其餘供己施用之150顆則由丙○○放在臺中市○○路○段249之9巷6號6樓之1其住處保管。
  (3)乙○○於上述時、地取得丙○○攜回之100顆搖頭丸後，旋
    委由丙○○駕車附載至臺中市○○路191號4樓之1蔣少炎住
    處樓下，乙○○即獨自上樓，將100顆搖頭丸交予蔣少炎，
    蔣少炎當場給付乙○○3萬元，乙○○因販賣搖頭丸得款3萬
    元。
  (4)乙○○得款後，隨即將其販入該100顆搖頭丸之價款共2 萬7
    千元，委由丙○○轉交予丁○○，再由丁○○於94年1月3日
    上午，以自動提款機自其所有之臺中商業銀行西臺中分行帳
    號0000000號之活期儲蓄存款帳戶內，將其等購買250顆搖頭
    丸之價金共6萬7千5百元，以轉帳至甲○○指定之建華商業
    銀行帳號00000000000000號、戶名蕭兆晴之帳戶內，甲○○
    因販賣搖頭丸得款6萬7千5百元。
  (5)嗣於94年2月2日10時30分許，經警持搜索票在臺中市○○路
    ○段249之9巷6號6樓之1丙○○住處，查獲其所有供運輸毒品
    聯絡使用之門號0000000000號（含SIM卡）之行動電話1支、
    及非供運輸毒品所用之如附表壹編號2所示之物暨其與丁○○共同購入用餘之搖頭丸117顆（淨重37.72公克，驗餘淨重
    37.07公克）；同日11時20分許，在臺中縣沙鹿鎮○○街125
    號丁○○住處查獲其所有供運輸毒品聯絡使用之門號
    0000000000號（含SIM卡）之行動電話1支，及非供運輸毒品
    所用之如附表壹編號3所示之物。
┌──────────────────────────────┐
│乙○○幫助甲○○販入第二、三級毒品、幫助戊○○販出第二、三級│
│毒品                                                        │
└──────────────────────────────┘
  (五)乙○○前述向戊○○購買500公克K他命轉售予辛○○一事，
    因辛○○被捕羈押後，未能依約交付餘款，乙○○乃積欠戊○○尾款30萬元，雙方約定由乙○○向戊○○介紹買主，如
    能成交，即以分紅扣抵欠款之方式清償上開尾款。而乙○○
    明知甲○○販入第二、三級毒品、戊○○販出第二、三級毒
    品均為圖營利，竟同時基於幫助戊○○販出第二級毒品搖頭
    丸及幫助甲○○販入第二級毒品搖頭丸之直接故意，暨基於
    幫助戊○○販出第二級毒品甲基安非他命、第三級毒品K 他
    命及幫助甲○○販入第二級毒品甲基安非他命、第三級毒品
    K他命之間接故意；戊○○則基於販出第二級毒品搖頭丸之
    直接故意及販出第二級毒品甲基安非他命、第三級毒品K 他
    命之間接故意，甲○○則基於販入第二級毒品搖頭丸之直接
    故意及販入第二級毒品甲基安非他命、第三級毒品K他命之
    間接故意，而為下列行為：
  (1)乙○○利用前述電話，以撥打電話聯絡之方式，向甲○○推
    銷戊○○販賣之搖頭丸毒品品質很好，若滿意再付錢，經甲○○同意試用，並約明以每顆搖頭丸之價格200元購買，戊○○旋於94年1月25日某時，委由共同基於販賣第二、三級
    毒品犯意聯絡之真實姓名、年籍均不詳綽號「阿勇」之成年
    男子，前往桃園縣桃園市○○路1119號隔壁之永明家具行前
    ，將含有第二級毒品MDMA、甲基安非他命及第三級毒品K他
    命成分之綠色圓形藥錠1大包（共30小包、約3千顆、詳細數
    量不詳）交付甲○○。
  (2)甲○○販入該含有第二級毒品MDMA、甲基安非他命及第三級
    毒品K他命成分之綠色圓形藥錠1大包，並試用其中小部分後
    ，尚未支付戊○○價款，即分別經警於94年2月2日13時10
    分許在桃園市○○路○段巴黎伯爵大樓前、同日13時40分許
    在桃園縣桃園市○○路658巷1號24樓之4甲○○住處查獲，
    並當場共扣得含第二級毒品MDMA、甲基安非他命及第三級毒
    品K他命成分之綠色圓形藥錠30包（共2949顆，總毛重
    1171.92公克、包裝塑膠袋總重31.20公克，總淨重1140.72
    公克，驗餘淨重1138.84公克）、含K他命成分之粉末7包（
    總毛重602.65公克、包裝塑膠袋總重18.56公克，總淨重
    584.19公克，驗餘淨重583.39公克）、不含毒品成分之粉末
    1包、及甲○○所有供聯絡販賣毒品用之門號0000000000號
    行動電話（含SIM卡）1支，及非供販賣毒品用之如附表壹編
    號4、5所示之物。
┌──────────────────────────────┐
│戊○○轉讓K他命予乙○○，及乙○○轉讓K他命予陳貴洲未遂（李忠│
│修轉讓未遂部分已確定）                                      │
└──────────────────────────────┘
  (六)戊○○基於轉讓K他命之犯意，於94年2月1日晚間某時，在
    臺北市○○○路與民權東路口之「冠利車行」內，由戊○○
    無償轉讓K他命1包（警秤毛重1.65公克）予乙○○，乙○○
    取該包K他命後，旋以前述門號之行動電話聯絡之方式，與
    陳貴洲約妥交付之時間、地點，擬無償提供予陳貴洲施用，
    嗣因警監聽乙○○之電話而獲悉上情，並於同日22時許，乙○○攜帶該K他命1包（警秤毛重1.65公克）搭車出發、惟尚
    未抵達約定地點前，即在臺北縣板橋市○○路與雙十路口為
    警查獲，因而轉讓予陳貴洲未遂，經警當場扣得K他命1包（
    警秤毛重1.65公克）、乙○○所有供聯絡販賣、轉讓毒品用
    之門號0000000000、0000000000號行動電話（均含SIM卡）
    各1 支、販賣K他命所得2萬元及非供販賣毒品用之如附表壹
    編號6所示之物。
三、案經臺中市警察局第二分局報請臺灣臺中地方法院檢察署檢
    察官偵查起訴。
    理    由
壹、程序方面：
一、按於第一審辯論終結前，得就與本案相牽連之犯罪或本罪之
    誣告罪，追加起訴；追加起訴，得於審判期日以言詞為之，
    刑事訴訟法第265條第1、2項分別定有明文。本件被告戊○○所犯前揭販賣第二級毒品、轉讓第三級毒品犯行部分，檢
    察官雖未於起訴書載明，惟與本案原起訴之被告等人所為，
    係相牽連之犯罪，業經檢察官於原審審判時當庭以言詞追加
    起訴被告戊○○犯有轉讓第二級毒品、轉讓第三級毒品等犯
    行（見原審卷(二)第194頁），因其被訴轉讓第二級毒品罪與
    其所犯販賣第二級毒品犯行，兩者基本社會事實同一，本院
    自應依法審判。
二、證據能力部分：
  (一)被告及辯護人等對本案事證證據能力之意見：
  (1)被告乙○○、甲○○、己○○、丙○○、丁○○就本案採為
    判決基礎之相關證人於審判外之陳述，於原審及本院審理中
    均不爭執其證據能力。
  (2)被告戊○○之選任辯護人對本案事證證據能力之意見：
  就共同被告於警、偵訊中所為不利於被告戊○○之陳述，主
  　張係傳聞證據，而爭執其證據能力。
  除上開所爭執之供述證據外，就本案採為判決基礎之其餘證
    人於審判外之陳述，於本院審理中不爭執其證據能力。
  (二)本院對本案證據能力之說明如下：
  (1)按被告以外之人於審判外之陳述，雖不符刑事訴訟法第159
    條之1至第159條之4之規定，然經當事人於審判程序同意作
    為證據，法院審酌該言詞陳述作成時之情況，認為適當者，
    亦得為證據；當事人、代理人或辯護人於法院調查證據時，
    知有刑事訴訟法第159條第1項不得為證據之情形，而未於言
    詞辯論終結前聲明異議者，視為有前項之同意，刑事訴訟法
    第159條之5定有明文。
  證人辛○○、蔣少炎、陳貴洲等人於警詢、偵查中所為之陳
    述，固均為審判外之陳述而屬傳聞證據，惟被告等就前開審
    判外之陳述，於原審及本院審理中均不爭執其證據能力，復
    未曾於言詞辯論終結前聲明異議，而本院審酌上開陳述作成
    時之情況，並無違法取證之瑕疵，認以之作為證據為適當，
    揆諸上開規定，上開證人於審判外之陳述，有證據能力。
  按偵查犯罪機關依法定程序監聽之錄音，如已踐行調查證據
    程序，非不可採為認定犯罪事實之基礎。查本案採為判決基
    礎之監聽錄音譯文，係內政部警政署刑事警察局偵查員依監
    聽被告之通訊時間、內容所為之紀錄，為被告以外之人於審
    判外所為之書面陳述，依刑事訴訟法第259條第1項之規定，
    性質上屬傳聞證據，惟此監聽之錄音係內政部警政署刑事警
    察局依法定程序所為，有相關之通訊監察資料在卷可稽（見
    94年偵字第3397號卷宗(二)第75至156頁），且被告等人及辯
    護人等就此部分審判外之陳述，於原審及本院審理中均不爭
    執其證據能力，亦未曾於言詞辯論終結前聲明異議，依照上
    開說明，此監聽錄音譯文自有證據能力。
  (2)按現行刑事訴訟法第287條之2規定「法院就被告本人之案件
    調查共同被告時，該共同被告準用有關人證之規定」，即共
    同被告對於其他共同被告之案件而言，為被告以外之第三人
    ，本質上屬於證人，為確保被告對證人之對質詰問權，證人
    於審判中，應依法定程序，到場具結陳述，並接受被告之詰
    問，其陳述始得作為認定被告犯罪事實之判斷依據。本件原
    審審理時，共同被告乙○○、甲○○、戊○○、己○○、丙○○、丁○○均以證人身分作證，並經交互詰問，本院前審
    審理時，共同被告乙○○、甲○○亦以證人身分作證，並經
    交互詰問，已確實保障被告等人之訴訟權；又被告乙○○、
    甲○○、己○○、丙○○、丁○○就其本人以外之共同被告
    之陳述，於原審及本院審理中均不爭執其證據能力，復未曾
    於言詞辯論終結前聲明異議，本院認以共同被告之陳述作為
    證據為適當，合先敘明。
貳、認定犯罪事實所憑之證據及理由：
一、上訴人即被告（下稱被告）之答辯：
  (一)被告乙○○部分：
    被告乙○○坦承販賣第三級毒品之犯行不諱，惟矢口否認有
    販賣第二級毒品之犯行，另辯稱辛○○與甲○○有無成交，
    伊並未看到，且伊未販賣K他命予辛○○，係受辛○○委託
    而代購云云。
  (二)被告甲○○部分：
    被告甲○○坦承連續販賣第二級毒品之犯行不諱，惟矢口否
    認有販賣第三級毒品予辛○○之犯行，並辯稱當日伊沒有K
    他命，所以去向別人調貨，因辛○○說貨品質不好，所以未
    成交云云。
  (三)被告戊○○部分：
    被告戊○○矢口否認有上揭犯行，辯稱伊是受到冤枉云云。
  (四)被告己○○部分：
    被告己○○矢口否認有上揭犯行，並辯稱扣案之K他命係伊
    買回來要施用的，不是運輸云云。
  (五)被告丙○○部分：
    被告丙○○矢口否認有上揭犯行，並辯稱伊與乙○○係合買
    搖頭丸，不是運輸，亦不知乙○○販賣搖頭丸之事云云。
  (六)被告丁○○部分：
    被告丁○○矢口否認有上揭犯行，並辯稱伊與乙○○係合買
    搖頭丸，不是運輸云云。
二、經查：
  (一)被告乙○○、綽號恐龍，被告甲○○、綽號小唐，被告丙○○、綽號阿邦，被告丁○○、綽號阿宏，被告戊○○、綽號
    阿榮，被告己○○、綽號小傑，均明知搖頭丸、K他命分別
    係毒品危害防制條例所列管之第二、三級毒品，不得販賣、
    運輸、轉讓及持有；又門號0000000000、0000000000號行動
    電話為被告乙○○所有並持用，門號0000000000號行動電話
    為被告甲○○所有並持用，門號0000000000號行動電話為被
    告丙○○所有並持用，門號0000000000號行動電話為被告丁○○所有並持用，門號0000000000號行動電話為被告戊○○
    所有並持用，門號0000000000號行動電話為被告己○○所有
    並持用等事實，為被告乙○○、甲○○、戊○○、己○○、
    丙○○、丁○○等人自承無訛，有警、偵訊筆錄及相關之通
    訊監察資料在卷可稽（見94年偵字第3397號卷宗(二)第75至
    156頁），堪信屬實。
┌──────────────────────────────┐
│被告甲○○、戊○○販賣K他命及                             　│
│被告乙○○幫助辛○○、甲○○販入K他命                     　│
└──────────────────────────────┘
  (二)被告乙○○如何幫助辛○○向被告甲○○販入K他命之事實
    ，有下列事證可資證明：
  (1)證人辛○○因其兄王嘉慶被訴販賣毒品案件，需錢花用，而
    欲購買K他命以出售營利，乃於93年11月間某日，如何與被
    告乙○○一同開車至被告甲○○位在桃園縣桃園市之住處，
    買到價金高達130 萬元之K他命1公斤，該次買賣確有成交等
    情，業據被告乙○○於偵查時供承不諱（見94年度偵字第
    3397號卷(一)第65頁），並經證人辛○○於原審審理時及本院
    前審審理中證述明確（見原審卷(二)第41頁、第42頁及本院前
    審卷(一)第256頁背面至第257頁），足認證人辛○○彼時向被
    告甲○○販入K他命時，其賺取差價營利之意圖甚明。
  (2)證人辛○○如何準備130萬元現金向被告甲○○購買1公斤之
    K他命等事實，業據證人辛○○證述綦詳，又依辛○○在合
    作金庫商業銀行西臺中分行之帳戶提款紀錄觀之，於93年10
    月間尚有2百多萬元之存款，而於93年11月3日、93年11月9
    日、93年11月18日曾分別以轉帳提出、金融卡轉出及現金提
    出120萬元、14517元及100萬元，有該分行95年9月1日合金
    西台中存字第0950005783號函附之存款明細2頁附卷可稽，
    可知辛○○當時確實有足夠現金支付其所購買之1公斤K他命
    。又被告甲○○彼時已獲被告乙○○事先告知辛○○有準備
    金錢，此據被告甲○○於於原審審理時證述明確（見原審卷
    (二)第168頁），則被告甲○○當時倘無K他命可賣予辛○○，
    又與被告乙○○均明知辛○○已備妥交易之價金，豈可能任
    令乙○○陪同辛○○攜帶大筆現款130萬元、遠從臺中駕車
    北上桃園購買K他命之理？被告乙○○事後翻異前詞，及被
    告甲○○上開辯解，顯與事實不符，不足採信。
  (3)綜上可知，證人辛○○之陳述具憑信性，堪認被告乙○○確
    有幫助辛○○向被告甲○○販入1公斤之K他命，被告甲○○
    因販賣K他命得款130萬元。
  (三)被告乙○○如何幫助被告甲○○向被告戊○○販入K他命之
    事實，有下列事證可資證明：
  (1)被告甲○○如何透過被告乙○○提供被告戊○○之電話號碼
    0000000000號，而由甲○○以電話聯絡方式，與戊○○談妥
    買賣之價格及數量後，再如何以100萬元之價格向戊○○販
    入1公斤之K他命、如何支付該價金等情，業據被告甲○○於
    偵查、原審、本院前審及本審審理時供認不諱（見94年度偵
    聲字第199號第10頁、第11頁、原審卷(一)第56頁、第78頁、
    第183頁、原審卷(二)第166頁、第167頁、本院前審卷宗(二)第
    39頁、本審卷宗第218頁）；復於本院前審審理時具結證稱
    伊確有透過被告乙○○向被告戊○○購買K他命等語（見本
    院前審卷(一)第257頁背面）。
  (2)依卷附之監聽錄音譯文內容觀之，被告乙○○與被告甲○○
    利用前述門號之行動電話所為與本次毒品買賣有關之通話內
    容，確實提及當場支付價金一事，即被告甲○○稱「若東西
    （指K他命）滿意，50（指50萬元）直接給對方」等語，被
    告乙○○稱「已經與對方講好50萬元先給，3天後再匯50萬
    元至伊之戶頭，再由伊轉交」，「對方叫阿榮」等語；又被
    告戊○○於94年1月16日與被告甲○○電話聯絡時，曾詢問
    被告甲○○「你那個有沒有很趕」，同日被告戊○○即以電
    話通知被告甲○○表示「我在永明家具行這裡」，被告甲○○即表示「好，我馬上到」，又於同年月21日，被告戊○○
    再打電話告知被告甲○○匯款帳號、又以電話詢問被告甲○○何時會匯款等情，有被告戊○○、甲○○之電話監聽譯文
    在卷可稽（見94年度偵字第3397號卷(二)第118頁、第120頁、
    第146頁至第148頁）。再被告甲○○於94年1月21日、94年1
    月25日分別以蕭兆晴及方伊利之名義，各匯款25萬元至王曉
    君設於中國信託商業銀行之帳戶，及94年1月31日自其女友
    陳盈竹設於中國信託商業銀行之帳戶，轉帳2萬元至被告乙○○所使用之中國信託商業銀行戶名張鈺珮帳戶等情，有中
    國信託商業銀行函覆戶名：王曉君、帳號：0000000000000
    號，戶名：陳盈竹、帳號：0000000000000號，戶名：張鈺
    珮、帳號：0000000000000號等帳戶之歷史交易查詢報表資
    料在卷可稽（見原審卷(一)第383頁、第384頁、第389頁、第
    390頁、第380頁、第381頁）。足認證人即被告甲○○、乙○○前揭陳述均非虛言，均具憑信性。
  (3)綜上可知，堪信被告甲○○確於上揭時、地向被告戊○○販
    入1公斤之K他命，並支付100萬元價金予被告戊○○，被告
    戊○○因販賣K他命，得款100萬元，被告乙○○因幫助販賣
    K他命，得款2萬元。至被告戊○○辯稱該50萬元匯款係借款
    云云，惟被告戊○○於原審審理時自承其與被告甲○○彼此
    不熟，且借款時並未立據，亦未提供任何擔保等語（見原審
    卷宗第174、175頁），則被告戊○○與甲○○既非熟識，甲○○豈可能在未立字據又無任何擔保之情形下，輕易借予50
    萬元？被告戊○○所辯該50萬元匯款係借款云云，應為卸責
    之詞，不可採信。
  (4)至被告甲○○於本院前審審理時曾改稱K他命係乙○○賣給
    伊云云，及被告乙○○於本院前審審理時亦改稱戊○○曾問
    伊是否有錢借給他，伊才要戊○○跟甲○○聯絡借錢之事，
    並非介紹甲○○向被告戊○○購買K他命云云（見本院前審
    卷(二)第258頁背面、第259頁），核被告甲○○、乙○○此部
    分陳述，均與其2人歷次陳述不符，其等或係因被告戊○○
    在庭詰問而本能的作出迴避對被告戊○○不利之證述，或因
    不想生事乃附和被告戊○○之辯詞而為陳述，均難以採為有
    利於被告戊○○之認定，附此敘明。
┌──────────────────────────────┐
│被告乙○○、戊○○連續販賣K他命　　　　　　　　             │
└──────────────────────────────┘
  (四)被告戊○○連續販賣K他命予乙○○；被告乙○○連續販賣K
    他命予辛○○、蔣少炎等事實，有下列事證可資證明：
  (1)被告戊○○於94年1月12日19時許，如何在臺北市○○○路
    162巷186號9樓，以每公克K他命1千元之價格，販賣500 公
    克之K他命予被告乙○○，戊○○當場交付500公克之K他命
    予乙○○，乙○○於翌日將價款中之20萬元交予被告戊○○
    等情，業據被告乙○○於原審訊問時及檢察官偵查時供述甚
    明（見原審卷(一)第52頁、94年度偵字第2820號卷第78頁）。
  (2)被告乙○○向被告戊○○販入K他命後，如何以每公克1050
    元之價格，販賣500公克K他命予辛○○，而非受辛○○委託
    代購等情，業據證人辛○○於警詢中證稱「94年1月13日凌
    晨3時許，以1公克1050元的價格，以總價52萬5千元的金額
    購買K他命500公克，交易地點在臺中巿黎明路、路口附近」
    、「我只有在當天先交付20萬元給對方」、「（問：警方提
    示證物．．．內容所裝9包K他命粉末是否即為乙○○販賣給
    你之毒品？）是的，但是乙○○販賣給我的時候，是裝在25
    個小夾鏈袋中，我回家後再從中取出，集中裝到現在的袋子
    內」等語（見原審卷(一)第318頁正、背面），復於原審審理
    時具結證述甚詳（見原審卷(一)第45頁至第46頁），被告乙○○所辯伊係受辛○○委託代為購買K他命云云，為卸責之詞
    ，不可採信。
  (3)又上開證人辛○○向被告乙○○購入而經警查扣之粉末9包
    ，經鑑定結果，含有K他命成分，有內政部警政署刑事警察
    局94年6月13日刑鑑字第0940020754號鑑定書影本在卷可稽
    （見原審卷(一)第311頁）。
  (4)依卷附之監聽錄音譯文內容觀之，被告乙○○與被告甲○○
    於94年1月22日利用前述門號之行動電話所為與本次毒品買
    賣有關之通話內容，被告乙○○向甲○○提及「半顆的30幾
    萬出事，因他（按：指證人辛○○）先付20萬元」等語，此
    有被告甲○○之電話監聽譯文在卷可稽（見94年度偵字第
    3397 號卷(二)第150頁），益徵證人辛○○所稱其係以52萬5
    千元向被告乙○○購買K他命，當天僅先交付20萬元等情，
    並非虛言，證人辛○○之陳述具憑信性。
  (5)被告乙○○如何於94年1月底某日，在臺中市○○路191號4
    樓之1、綽號蔣爺之蔣少炎住處，以每公克K他命1千2百元之
    價格，販賣100公克之K他命予蔣少炎，並先由蔣少炎當場交
    付12萬元予乙○○；又被告戊○○如何於94年2月1日19 時
    許，在臺北市○○○路與民權東路口「冠利車行」，以每公
    克K他命1千元之價格，販賣100公克之K他命予乙○○，乙○○當場給付10萬元予戊○○等情，迭據被告乙○○於偵訊及
    原審審理時供承不諱（見94年度偵字第3397號卷(一)第66頁、
    原審卷(一)第53、138、183頁），並於原審審理時具結證述明
    確（見原審卷(二)第55頁）。核證人即被告乙○○與被告戊○○間並無怨隙，應不致故為不利被告戊○○之陳述，且乙○○此部分陳述，亦同時供明自己如何販賣K他命予蔣少炎，
    倘非確有其事，被告乙○○豈可能故為不利自己之陳述？堪
    信被告乙○○前揭陳述具憑信性。至被告乙○○事後翻異前
    詞，改稱伊未販賣K他命予蔣少炎，係蔣少炎拜託伊幫忙購
    買K他命云云，而證人蔣少炎於警詢中證稱伊未向乙○○購
    買K他命，亦未拜託乙○○伊幫忙購買云云，均與事實不符
    ，不可採信。
  (6)綜上可知，被告乙○○確於94年1月12日向被告戊○○販入
    500公克之K他命，並先行於94年1月13日支付20萬元價金予
    被告戊○○，被告戊○○因販賣K他命，得款20萬元；而被
    告乙○○將該500公克之K他命，以52萬5千元之價格販賣予
    證人辛○○，被告乙○○因販賣K他命，亦得款20萬元；又
    於94年1月底某日，被告乙○○因販賣K他命予蔣少炎，得款
    12萬，被告戊○○於94年2月1日因販賣K他命予乙○○，得
    款10萬元。
  (7)至被告乙○○於原審審理時雖證稱「俊偉拿K他命交給戊○○，戊○○當場交給我」云云（見原審卷(二)第52頁、第53
    頁），惟依被告乙○○與被告戊○○交易毒品之過程觀之，
    其2人係直接洽談買賣K他命之數量及價格等事宜，縱確有「
    俊偉」之人在現場交付K他命予被告戊○○，僅能證明被告
    戊○○取得該K他命之來源，況被告乙○○取得該K他命，係
    被告戊○○所交付，並由戊○○向乙○○收取價款20萬元，
    顯見被告乙○○係向被告戊○○購買K他命，並非向「俊偉
    」購買K他命甚明。被告乙○○此部分陳述，尚難以採為有
    利於被告戊○○之認定，附此敘明。
┌──────────────────────────────┐
│被告己○○運輸K他命　        　　　　　　　　　             │
└──────────────────────────────┘
  (五)被告己○○運輸K他命之事實，有下列事證可資證明：
  (1)被告乙○○於前述時、地向被告戊○○購買K他命，惟因戊○○無足量之K他命可交付，乙○○因有事未及等候，其如
    何委請被告己○○代為攜回、而被告己○○如何於同日19時
    30分許，搭乘不知情之友人陳信偉所駕駛車牌號碼4523－FE
    號自用小客車由臺中市前往臺北巿，如何由戊○○交付K他
    命1 包（毛重60公克）後，又如何將該K他命1包（毛重60公
    克）攜至臺中等情，業據被告乙○○於94年2月2日第1次警
    詢中供述明確（見94年度偵字第2820號卷第11、12頁），並
    經被告己○○於警詢、偵訊及原審法院受理羈押聲請之訊問
    時供述綦詳（見94年度偵字第2820號卷第39至44頁、第81頁
    、第82頁、94年度聲羈字第156號卷第6頁）。
  (2)經細究被告乙○○上揭關於如何委託運輸K他命之供述，與
    被告己○○關於如何受託運輸K他命之供述，互核一致，詳
    述如下：
  被告己○○於偵訊中供稱「我是幫乙○○拿的」、「（問：
    與乙○○關係？）朋友，所以幫他拿」、「（問：乙○○如
    何託你拿？）94年2月1日下午5點左右，他打電話給我，跟
    我說至台北打『阿榮』電話找他，向他拿貨，只有說拿貨而
    已，我就1日晚上上台北，我的朋友陳信偉載我上去的」、
    「（問：乙○○叫你拿貨至何處？）還沒有談到這一部分，
    他只叫我去拿，我尚未與他聯絡就被查獲」、「（問：乙○○有給你好處？）沒有」、「（問：共幫乙○○拿幾次?）
    只有這1次」、「（問：何時知悉所拿的是k他命？）向『阿
    榮』拿的時候就知道是k他命」等語（見94年度偵字第2820
    號卷第39至44頁、第81頁、第82頁）。
  證人即被告己○○於警詢中證稱「（問：查獲1包第三毒品k
    他命何人所有？）我的朋友乙○○所有」、「（問：請詳述
    該包第三毒品k他命來源？）於 (1)日下午17點左右，我的
    朋友乙○○用其行動電話0000000000打給我的行動電話
    0000000000號叫我上台北找一位『阿榮』之男子，替他拿k
    他命」、「（問：你替乙○○運輸k他命，陳信偉是否知情
    ？乙○○給你的代價多少？）我替乙○○運輸毒品我的朋友
    陳信偉完全不知情，我告訴他要去台北找朋友；我替乙○○
    運輸毒品純粹幫忙沒有代價」等語。
  證人即被告乙○○於94年2月2日第1次警詢中證稱「（問：
    你向『阿榮』購買的100公克ｋ他命是委託何人帶回台中？
    ）我是委託一位綽號『小傑』男子幫我帶回台中的」、「（
    問：你委託『小傑』把ｋ他命帶回台中有無給他任何酬勞？
    ）我只是單純委託他帶下來，沒有給他任何酬勞」等語。
  核證人即被告己○○、乙○○彼此間並無怨隙，與被告戊○○間亦無怨隙，不致互相故為不利對方或故為不利被告戊○○之陳述，且其2人對如何聯絡、取得K他命等主要情節，均
    為相同之陳述，況被告戊○○於94年2月3日原審法院受理羈
    押聲請之訊問時，已供承其有於94年2月1日拿k他命1包給被
    告己○○等語（見94年度聲羈字第160號卷第6頁），足認證
    人即被告己○○、乙○○此部分陳述應非虛言。
  (3)又上開被告戊○○交付予己○○而經警在己○○搭乘之小客
    車查扣之粉末1包（毛重60公克），經與前述同日在被告乙○○身上查扣之粉末1小包（毛重1.65公克）併送鑑定結果
    ，合計淨重62.28公克，取樣0.27公克鑑析用磬，驗餘淨重
    62.01公克，均含k他命成份，有憲兵司令部刑事鑑識中心94
    年10月24日（94）安鑑字第02466號鑑驗通知書附卷可稽（
    見原審卷(二)第114頁）。
  (4)再依卷附之監聽錄音譯文內容觀之，被告己○○以前述行動
    電話與被告戊○○聯絡時，已先表明係被告乙○○要其過去
    ，繼之依被告戊○○以電話指示，乃前往臺北市○○路捷運
    站等候，期間被告戊○○曾以電話聯絡向不詳姓名者要「磅
    100（即100公克）出來」，後經對方聯絡結果告之「只有一
    半」，乃要被告戊○○向買家說明「不夠再補，多給就多給
    了」，被告戊○○復以電話告知被告己○○重量可能超過（
    指超過50公克）等情，有電話監聽錄音譯文在卷可稽（見94
    年度偵字第3397號卷(二)第123頁至第125頁）。
  (5)由上可知，證人即被告己○○、乙○○上揭陳述均具憑信性
    ，堪認被告戊○○於上述時、地交付被告己○○之K他命1
    包（毛重60公克），確係被告乙○○向戊○○販入之毒品，
    且被告己○○係受被告乙○○委託而自臺北將該K他命1包（
    毛重60公克）攜至臺中。
  (6)按關於毒品之運輸，只要已有毒品之認識，不問出於為自己
    或他人而運送，亦不分由國外輸入國內，或國內輸出國外，
    即使在國內兩區域間具有輸出或輸入作用之運送者，均屬之
    ，且縱係零星夾帶或短途持送，除顯然無運輸之認識或意圖
    ，得認為單純持有外，亦同（最高法院27年滬上字第42號判
    例要旨、司法院院解字第3541號、第3853號解釋意旨參照）
    。本件被告己○○為被告乙○○攜帶K他命毛重達60公克，
    其數量顯較一般夾帶吸用者一次購買之數量多出甚多，且係
    自臺北攜至臺中，其路程並非短途持送，而被告己○○亦知
    悉該包粉末係係毒品K他命，顯然被告己○○有運輸第三級
    毒品之認識與故意，堪信被告己○○有前述運輸k他命之犯
    行。
  (7)至被告己○○事後改稱扣案之K他命是伊買來供己施用，伊
    並未向戊○○拿K他命，亦未幫乙○○運輸K他命云云；被告
    乙○○改稱伊託己○○拿的K他命是100公克，而己○○拿回
    來的是他自己要施用的50公克云云，均與事實不符，應係事
    後迴護、卸責之詞，不可採信，均不足採為有利於被告己○○、乙○○、戊○○之認定，附此敘明。
┌──────────────────────────────┐
│被告乙○○、甲○○販賣搖頭丸及被告丁○○、丙○○共同運輸搖頭│
│丸　　　　                                                  │
└──────────────────────────────┘
  (六)被告乙○○販賣搖頭丸予蔣少炎，被告甲○○分別連續販賣
    搖頭丸予被告乙○○、丁○○、丙○○，及被告丁○○、丙○○共同運輸搖頭丸等事實，有下列事證可資證明：
  (1)被告乙○○如何向被告甲○○販入100顆搖頭丸、如何委託
    被告丁○○、丙○○自桃園巿將100顆搖頭丸攜至臺中巿、
    伊再如何交予蔣少炎、如何支付價金等情，業據證人即被告
    乙○○、甲○○陳述甚明，詳見如下：
  證人即被告乙○○於警詢中證稱「『蔣哥』拿錢給我叫我幫
    他找100顆搖頭丸給他」、「我是到桃園向綽號『小唐』的
    男子拿100顆搖頭丸」、「（問：你與『小唐』以多少價格
    成交？如何取得？）我是以1顆270元的價格向『小唐』購買
    ，我的朋友丁○○剛好要去台北，我就拜託他去向『小唐』
    拿100顆搖頭丸」、「（問：丁○○與『小唐』是否熟識？
    ）不很熟，是我跟丁○○講『小唐』的電話，他跟『小唐』
    聯繫」、「（問：丁○○拿100顆搖頭丸後何時何地交給你
    ？）丁○○是在隔天交代丙○○拿到我家給我」、「（問：
    何時何地拿100顆搖頭丸交給『蔣哥』？）丙○○把搖頭丸
    給我的時候，我要求他開車載我去台中市○○路『蔣哥』住
    處，我自己一個人進去『蔣哥』的住處把100顆搖頭丸交給
    『蔣哥』」、「（問：『蔣哥』交多少錢給你？）他拿
    27000元購買搖頭丸的錢給我，另外還有3000元的車錢」、
    「（問：拿到該筆3萬元的款如何處理?）我馬上將27000元
    交給丙○○，交代他匯款給『小唐』」、「（問：你是否知
    道『小唐』的帳戶？）『小唐』有告訴我一個中國信託的帳
    戶，但是帳號我已經不記得了」、「（問：你與辛○○、『
    小唐』如何聯絡?）我的手機裡登記『小唐0000000000』、
    『小妹0000000000』就是我與辛○○、『小唐』聯絡的電話
    」等語（見94年度偵字第2820號卷第14頁至第18頁）。
　被告乙○○於偵查中亦供稱「（問：『蔣爺』有無委託你拿
    100顆搖頭丸？）有」、「（問：『蔣爺』委託後如何處理
    ？）我打電話給『小唐』談好價錢，委託丁○○及丙○○至
    桃園幫我拿貨，丁○○及丙○○拿回來，後來是丙○○拿至
    我向上路的住處給我，我再請丙○○載我去興進路將搖頭丸
    交給『蔣爺』，『蔣爺』拿30000元給我，包含3000元的交
    通費及27000元的貨款給我，我再交27000元給丁○○去匯款
    」等語（見94年度偵字第3397號卷(一)第65頁）。
  證人即被告甲○○於警詢中證稱「（問：93年12月30日0時
    許有無販賣搖頭丸予乙○○、丁○○、丙○○等人？）乙○○於93年12月29日以電話聯繫我，問我有沒有搖頭丸，我因
    為當時手頭沒有，乙○○要我幫他找有沒有地方買得到，因
    為我在舞廳上班，我馬上幫他詢問，剛好舞廳內有人賣，所
    以我幫乙○○買250顆搖頭丸。後來乙○○打電話給我確認
    ，並且說會叫『阿宏』來向我拿搖頭丸。『阿宏』大約30日
    凌晨以電話聯繫我，問我有沒有拿到搖頭丸，如果有他就要
    出發了；我叫『阿宏』到桃園市○○路ROOM5舞廳找我，『
    阿宏』到桃園後，就叫小弟『阿邦』來跟我見面，我就帶他
    到大樓地下室停車場，從車上拿250顆搖頭丸給他」、「（
    問：乙○○打電話時表示要買多少顆搖頭丸？約定多少價格
    ？）我忘記他要買的數量，我跟人家拿1顆270元，所以我跟
    乙○○約定的價格也是每顆270元」等語（見94年度偵字第
    3397號卷(一)第36頁至第39頁）。
  證人即被告甲○○於原審審理時具結證稱「當時是乙○○先
    與我約好，要跟我拿250顆的搖頭丸，他說丁○○會跟我聯
    絡。丁○○到桃園後有打電話給我，說他們已到桃園，是乙○○要他們找我拿搖頭丸」、「本來乙○○說當天要100顆
    ，後來同一天又打電話給我說要改為250顆，1顆是270元，
    數量100顆與250顆的單價都一樣」等語（見原審卷(二)第171
    頁）。
  核證人即被告乙○○、甲○○彼此間並無怨隙，與被告丁○○、丙○○間亦無怨隙，不致互相故為不利對方或故為不利
    被告丁○○、丙○○之陳述，且其2人對如何聯絡、取得搖
    頭丸等主要情節，均為相同之陳述，證人即被告乙○○、甲○○此部分陳述應非虛言。
  (2)又被告丙○○向被告甲○○購得供己施用而攜回住處保管用
    餘之藥錠117顆（淨重37.72公克，驗餘淨重37.07公克），
    經內政部警政署刑事警察局鑑定結果，確含MDMA成分，有該
    局94年3月31日刑鑑字第090040277號鑑定書影本在卷可稽（
    見94年度偵字第3397號卷(二)第176頁），足認被告甲○○販
    出之毒品及被告乙○○販入之毒品確為搖頭丸。
  (3)再依卷附之監聽錄音譯文內容觀之，被告乙○○以前述行動
    電話與被告丁○○聯絡時，談及「賺錢了，『小唐』剛剛打
    電話給我，說他那邊『上半身』的來了，現在臺中很欠」、
    「1個賺30元．．．我那邊有找到一腳，3萬元很快就進來了
    」、「我賺少一點，1顆280就好，賺10塊就好」、「那去跟
    『小唐』拿東西，『蔣哥』要的」等語；又與被告甲○○聯
    絡時，亦談及「我等下會叫人家上去，先跟你拿100」、「
    出300給人家而已，只賺3千而已」等語，有電話監聽錄音譯
    文在卷可稽（見94年度偵字第3397號卷(二)第98頁至第100頁
    ），足認被告乙○○販賣搖頭丸予蔣少炎確有營利之意圖，
    至被告乙○○雖以「交通費」之名義賺取差價3000千元，仍
    不影響其販賣行為之成立。
  (4)再被告丁○○、丙○○如何於同時、同地透過被告乙○○以
    合買之方式，均以每顆270元之價格向被告甲○○購買各100
    顆、50顆搖頭丸，暨被告乙○○如何將其販入之100顆搖頭
    丸交予蔣少炎、如何將價款2萬7千元交予丁○○，再如何由
    丁○○以匯款方式支付甲○○其等購買250顆搖頭丸之價金
    共6 萬7千5百元等情，業據證人即被告丙○○、丁○○於原
    審審理時具結證述明確（見原審卷(二)第55至64頁），並有丁○○所有、臺中商業銀行西臺中分行帳號0000000號之活期
    儲蓄存款帳戶、及建華商業銀行帳號00000000000000號、戶
    名蕭兆晴之帳戶等匯款資料在卷可稽（見94年度偵字第3397
    號卷(二)第4頁至第22頁）。
  (5)由上可知，證人即被告乙○○、甲○○、丙○○、丁○○上
    揭陳述均具憑信性。堪信被告乙○○確有向被告甲○○販入
    100顆搖頭丸，並委託被告丁○○、丙○○自桃園巿將100
    顆搖頭丸攜至臺中巿，被告丁○○、丙○○亦同時、同地透
    過被告乙○○以合買之方式，均以每顆270元之價格向被告
    甲○○購買各100顆、50顆之搖頭丸，被告乙○○因販賣100
    顆搖頭丸，得款3萬元，被告甲○○因販賣250顆搖頭丸，得
    款67500元。
  (6)至被告乙○○事後改稱伊未販賣搖頭丸予蔣少炎，該款項係
    其向蔣少炎借貸云云，與事實不符，應係事後卸責之詞，不
    可採信。另卷附之監聽錄音譯文內容，固可見被告乙○○以
    前述行動電話與蔣少炎聯絡時，曾談及100顆搖頭丸要給付3
    萬2千元，含車錢2千元云云（見94年度偵字第3397號卷(二)第
    99頁），惟此係被告乙○○販賣搖頭丸時，與購毒者蔣少炎
    聯絡之議價過程，尚難據以認定被告乙○○販賣該100顆搖
    頭丸，係得款3萬2千元，附此敘明。
  (7)按關於毒品之運輸，只要已有毒品之認識，並有運輸之認識
    或意圖，不問出於為自己或他人而運送，即使在國內兩區域
    間具有輸出或輸入作用之運送者，均屬之，已見前述。本件
    被告丙○○、丁○○固與被告乙○○向被告甲○○合買250
    顆搖頭丸，惟其等於購買之初，即言明被告丙○○購買50顆
    、被告丁○○、乙○○各購買100顆搖頭丸，而被告丙○○
    、丁○○2人共同自桃園巿攜帶至臺中巿之搖頭丸，除各自
    購買之50顆、100顆外，尚有被告乙○○購買之100顆搖頭丸
    ，且就其2人為自己所購買以外之100顆搖頭丸，均有為乙○○攜帶運送之認知，亦均知悉所攜帶運送之藥錠係搖頭丸，
    顯然被告丙○○、丁○○所為，除為自己施用而持有各自購
    買之搖頭丸外，尚有運輸該100顆搖頭丸之認識與故意，堪
    信被告丙○○、丁○○確有前述運輸搖頭丸之犯行。被告丙○○、丁○○所辯其等並無為被告乙○○運輸之犯意云云，
    顯為卸責之詞，不可採信。
  (8)另被告甲○○於90年5月底、6月初、6月8日，各販賣搖頭丸
    1次之犯行，固據臺灣高等法院於94年10月18日以94年度上
    訴字第1677號判處有期徒刑7年4 月，並於94年11月20日確
    定在案，有該判決在卷可憑（見原審卷(二)第115至120頁），
    核該案與本案之犯罪時間相距達3年半以上，難認兩案係基
    於概括犯意所為，應非連續犯，被告甲○○辯稱兩案係連續
    犯云云，自難採信。至被告甲○○於本院前審審理時請求傳
    喚證人蔣謝志龍到庭證稱：伊自89年8、9月份認識甲○○，
    他就在舞廳賣搖頭丸，伊有去舞廳上班，就會看到他在舞廳
    賣搖頭丸，次數很密集，伊印象中最後1次在舞廳遇到甲○○，係在去年云云，惟證人蔣謝志龍所述上情，僅粗略指稱
    「甲○○賣搖頭丸之次數很密集」，並未具體指出購買者之
    姓名、購買之數量及販賣之詳細時間，本院亦查無其他證據
    足資證明被告甲○○確係於上開案件被查獲後至再犯本案期
    間，仍有密集連續販賣搖頭丸之犯行，證人蔣謝志龍上開簡
    略之證詞，自無法採為有利於被告甲○○之認定，附此敘明
    。
┌──────────────────────────────┐
│乙○○幫助甲○○販入第二、三級毒品、幫助戊○○販出第二、三級│
│毒品                                                        │
└──────────────────────────────┘
  (七)被告乙○○幫助甲○○販入第二、三級毒品、幫助戊○○販
    出第二、三級毒品之事實，有下列事證可資證明：
  (1)被告乙○○如何與被告戊○○約定介紹搖頭丸之買主，以成
    交分紅扣抵欠款之方式清償所積欠之前述販入K他命之尾款
    30萬元，又如何以撥打電話聯絡之方式，向甲○○推銷戊○○販賣之搖頭丸，甲○○因之於94年1月25日某時，向戊○○以每顆200元之價格販入搖頭丸，並由姓名、年籍均不詳
    綽號「阿勇」之成年男子，在桃園縣桃園市○○路1119號隔
    壁之永明家具行前，將綠色圓形藥錠1大包（共30小包、約3
    千顆、詳細數量不詳）交付甲○○等情，迭據被告乙○○、
    甲○○於偵查時、原審審理時坦承不諱，且其2人所述互核
    相符，堪信屬實。
  (2)又被告乙○○於偵查中詳述「（問：94年1月25日有無向『
    小唐』推銷戊○○的搖頭丸？）辛○○之前我擔保30萬元，
    所以我才向『小唐』仲介，若有成功戊○○要給我吃紅，就
    直接從30萬的擔保金扣除，後續情形如何我不清楚，好像沒
    有交易成功」等語（見94年度偵字第3397號卷(一)第65頁）；
    被告甲○○於94年6月1日原審訊問時供稱「乙○○知道我．
    ．．需要貨，他有朋友在賣，而且品質不錯，K他命及MDMA
    都有賣，所以乙○○就留戊○○的電話0000000000給我」等
    語（見原審卷(一)第56頁）；又證人即被告甲○○於本院前審
    審理時具結證稱「（問：你為何在94年6月1日原審法院拘留
    所法官問你時，你說乙○○知道你有施用毒品K他命及MDMA
    ，所以打電話跟你聯絡？）我是這樣講沒錯」等語（見本院
    前審卷(一)第258頁）。核證人即被告乙○○、甲○○與被告
    戊○○間並無怨隙，應不致故為不利對方或故為不利被告戊○○之陳述，且乙○○、甲○○此部分陳述，亦分別同時供
    明自己如何幫助販賣及販賣毒品之犯行，倘非確有其事，被
    告乙○○、甲○○豈可能故為不利自己之陳述？堪信被告乙○○、甲○○上揭之陳述具憑信性。被告乙○○事後翻異前
    詞，矢口否認有此部分之犯行，被告戊○○亦矢口否認有此
    部分之犯行，辯稱伊並未販賣搖頭丸予被告甲○○，伊不認
    識阿勇，亦未委託阿勇拿搖頭丸給被告甲○○云云，均為卸
    責之詞，不可採信。
  (3)扣案之綠色圓形藥錠30包（共2949顆），經內政部警政署刑
    事警察局鑑定結果，總毛重1171.92公克、包裝塑膠袋總重
    31.20公克，總淨重1140.72公克，驗餘淨重1138.84公克，
    含第二級毒品MDMA、甲基安非他命及第三級毒品K他命成分
    ；又扣案之粉末8包，其中1包不含毒品成分，其餘7包，總
    毛重602.65公克、包裝塑膠袋總重18.56公克，總淨重
    584.19公克，驗餘淨重583.39公克，均含K他命成分，有該
    局94年5月13日刑鑑字第0940040281號鑑定書影本在卷足憑
    （見原審卷(一)第206頁），足認被告乙○○、甲○○、戊○○等人交易之綠色圓形藥錠，雖名之「搖頭丸」，實為含有
    第二級毒品MDMA、甲基安非他命及第三級毒品K他命成分之
    毒品。
  (4)按毒品危害防制條例第2條所列舉之毒品種類，列為第一級
    毒品者有9種、第二級者有168種、第三級者有23種、第四級
    者68種，毒品種類繁多，皆涉及化學物質專業之辨認，事實
    上難求一般人均能認識，倘行為人主觀上對該物為毒品有所
    認識，客觀之實際鑑定結果亦屬毒品，自應依實際鑑定之毒
    品種類加以論究，良以行為人不論其為「明知」或「預見」
    該毒品之種類為何，皆為故意犯主觀上之認識，只是認識之
    程度強弱有別，行為人有此認識進而有「使其發生」或「任
    其發生」之意思，則形成犯意，自有直接故意或間接故意。
    本件扣案之綠色圓形藥錠30包（共2949顆），既驗出含第二
    級毒品MDMA、甲基安非他命及第三級毒品K他命成分，則被
    告乙○○、戊○○、甲○○間原來係約定買賣搖頭丸，其等
    對買賣交易之綠色圓形藥錠係第二級毒品自有認識，而經鑑
    定結果，該綠色圓形藥錠除含有第二級毒品MDMA成分外，尚
    含有第二級毒品甲基安非他命及第三級毒品K他命成分毒品
    ，依照上開說明，堪認被告乙○○有幫助戊○○販出第二級
    毒品搖頭丸及幫助甲○○販入第二級毒品搖頭丸之直接故意
    ，暨幫助戊○○販出第二級毒品甲基安非他命、第三級毒品
    K 他命及幫助甲○○販入第二級毒品甲基安非他命、第三級
    毒品K他命之間接故意；戊○○有販出第二級毒品搖頭丸之
    直接故意及販出第二級毒品甲基安非他命、第三級毒品K他
    命之間接故意，甲○○有販入第二級毒品搖頭丸之直接故意
    及販入第二級毒品甲基安非他命、第三級毒品K他命之間接
    故意。
  (5)至被告乙○○事後改稱伊並未介紹被告甲○○向被告戊○○
    購買搖頭丸，被告甲○○係向阿勇購買搖頭丸，此部分與伊
    無關云云；被告甲○○改稱伊係向阿勇購買搖頭丸，並非向
    被告戊○○購買搖頭丸云云，核與事實不符；另依卷附之監
    聽錄音譯文內容觀之，被告乙○○於94年1月19日以前述行
    動電話與被告甲○○通話時，固談及有人叫伊幫忙「褲子」
    ，惟2人當時談論買賣交易之數量為5千，被告乙○○亦叫「
    毛毛」準備5千，並向被告甲○○表示東西是「毛毛」的，
    但與「小勇」聯絡即可等情，有被告乙○○所有並持用之前
    述電話監聽譯文在卷可憑（見94年度偵字第3397號卷(二)第
    106頁、第107頁），而本件被告甲○○係於94年1月25日由
    綽號「阿勇」之人交付1大包名為「搖頭丸」、數量約3千個
    之綠色圓形藥錠，與被告乙○○、甲○○2人於94年1月19日
    以前述行動電話聯絡買賣毒品交易之數量不符，自難認兩者
    為同一筆交易；況依現今社會使用行動電話之情形，常見一
    人同時持用數支門號電話，或一人同時以多人名義申請而持
    用多支門號電話，而被告乙○○、甲○○2人，其分別持用
    之門號0000000000、0000000000號行動電話固經警監聽，惟
    並非其2人使用之所有電話均經監聽，則本案經警聲請監聽
    之門號0000000000、0000000000號電話監聽紀錄中，雖未見
    被告乙○○、甲○○、戊○○等人於94年1月25日所為買賣
    毒品交易有關之通話內容，仍難推論被告乙○○、甲○○、
    戊○○於94年1月25日未為上開買賣毒品交易行為，前述之
    94年1月19日電話監聽紀錄尚難採為有利於被告戊○○之認
    定，附此敘明。
┌──────────────────────────────┐
│戊○○轉讓K他命予乙○○，及乙○○轉讓K他命予陳貴洲未遂（李忠│
│修轉讓未遂部分已確定）                                      │
└──────────────────────────────┘
  (八)被告戊○○如何於94年2月1日晚間某時，在臺北市○○○路
    與民權東路口之「冠利車行」內，無償轉讓K他命1包（毛重
    1.65公克）予乙○○，乙○○取得該K他命後，即以電話聯
    絡之方式，與陳貴洲約妥交付之時間、地點，擬無償提供予
    陳貴洲施用等情，有下列事證可資證明：
  (1)證人即被告乙○○於警詢中證稱「（問：你到冠利車行要做
    何事？）我要拿臺幣拾萬元給『阿榮』，『阿榮』當時還有
    拿1小包K他命給我，就是你們在我身上查獲的那包」、「（
    問：綽號『阿榮』男子給你的1小包K他命是做何用途？）『
    阿榮』要我幫他把K他命拿給一位『陳強』男子」等語（見
    94年度偵字第2820號卷第11、12頁）。
  (2)被告乙○○於偵查中仍供稱「（問：警訊時說幫台北陳哥帶
    Ｋ他命?）94年2月1日我到冠利車行，我打電話給小傑，要
    離開冠利車行，至板橋找陳哥，順道向戊○○要一些K他命
    給陳哥玩，我並沒有收費」等語（見94年度偵字第3397號卷
    (一)第65頁）。
  (3)證人陳貴洲於警詢中證稱「（問：警方．．．在乙○○身上
    查獲K他命毒品1小包，乙○○是否要前往將該包毒品交付給
    你？）是的」、「（問：乙○○為何要將該包毒品交付給你
    ？）因為我自己本身想嚐試，請他帶一些樣本來給我，如果
    試了可以的話，要請他幫我購買」等語（見94年度偵字第
    3397號卷(一)第53頁）。
  (4)上開被告戊○○交付予乙○○而經警在乙○○身上查扣之粉
    末1包，經鑑定結果，含k他命成份，有憲兵司令部刑事鑑識
    中心94年10月24日（94）安鑑字第02466號鑑驗通知書附卷
    可稽（見原審卷(二)第114頁）。
  (5)核證人即被告乙○○、陳貴洲與被告戊○○間並無怨隙，應
    不致故為不利被告戊○○之陳述，且乙○○此部分陳述，亦
    同時供明自己如何轉讓k他命之犯行，倘非確有其事，被告
    乙○○豈可能故為不利自己之陳述？堪信被告乙○○上揭之
    陳述具憑信性。被告戊○○矢口否認有此部分犯行，為卸責
    之詞，不可採信。
┌──────────────────────────────┐
│戊○○、乙○○、甲○○有營利意圖之說明                      │
└──────────────────────────────┘
  (九)按所謂「意圖」，即犯罪之目的，原則上不以發生特定結果
    為必要，即衹須有營利之意圖為已足，不以買賤賣貴而從中
    取利為必要。末按一般民眾普遍認知毒品之非法交易，政府
    一向查禁森嚴，且重罰不寬貸，衡諸常情，倘非有利可圖絕
    無平白甘冒被重罰高度風險之理，從而舉凡其有償交易，除
    足反證其確另基於某種非圖利本意之關係外，通常尚難因無
    法查悉其買進、賣出之差價，而諉無營利之意思，或阻卻販
    賣犯行之追訴（參見最高法院87年臺上字第3164號判決意旨
    ）；且販賣甲基安非他命、K他命、搖頭丸等毒品之行為，
    無一定之公定價格，每次買賣之價格亦各有差異，隨供需雙
    方之資力或關係之深淺或需求之數量、貨源之充裕與否、販
    賣者對於資金之需求殷切與否，以及政府查緝之態度，進而
    為各種之風險評估，而有各種不同之標準，並非一成不變。
    販賣者從各種「價差」或係「量差」謀取利潤方式，或有差
    異，然其所圖利益之非法販賣行為目的，則屬相同。茲說明
    被告戊○○、乙○○、甲○○之營利意圖如下：
  (1)本件被告戊○○自始否認販賣K他命、搖頭丸、甲基安非他
    命等犯行，以致無從查證被告戊○○原來販入之價格，惟K
    他命、搖頭丸、甲基安非他等毒品價格昂貴，取得不易，被
    告戊○○若非意圖牟利，豈有可能甘冒被查緝法辦重刑之危
    險，於短時間內多次販賣大量之毒品予乙○○、甲○○？故
    縱未能確切查得其販賣賺取之實際差價，仍難執為有利被告
    戊○○之認定，否則知過坦承者難辭重典，飾詞否認者反得
    逞僥倖，而失情理之平。堪認被告戊○○就販賣K他命、搖
    頭丸、甲基安非他命等行為，主觀上有營利之意圖。
  (2)又按販賣毒品罪，不以販入之後，復行賣出為必要，只須意
    圖營利而販入或賣出，有一於此，犯罪即為成立（最高法院
    67 年度臺上字第2500號判例要旨、92年度臺上字第7046號
    判決意旨參照）。本件被告甲○○向被告戊○○購買K他命1
    公斤之價格為100萬元，卻以130萬元之價格販賣予辛○○；
    又被告甲○○販賣搖頭丸予乙○○、丙○○、丁○○等人之
    價格，1顆為270元，惟其向戊○○購買搖頭丸之進價則為1
    顆200元，足認被告甲○○有賺取差價營利之意圖甚明。至
    被告甲○○於94年1月25日某時，向戊○○以每顆200元之價
    格販入名為「搖頭丸」、含有第二級毒品MDMA、甲基安非他
    命及第三級毒品K 他命成分之綠色圓形藥錠1大包（共30小
    包、約3千顆），雖未及販出即為警查獲，惟被告甲○○既
    基於營利之意圖而販入，自不影響其販賣行為之成立。
  (3)被告乙○○向被告戊○○購買K他命之價格均為每公克1千元
    ，其以50萬元之價格販入K他命500公克，卻以52萬5千元之
    價格販賣予辛○○；而以10萬元之價格販入K他命100公克，
    卻以12萬元之價格販賣予蔣少炎；被告乙○○販賣搖頭丸予
    蔣少炎之價格，100顆為3萬元，惟其向甲○○購買搖頭丸之
    進價則為1顆270元，亦詳見前述，足認被告乙○○有賺取差
    價營利之意圖甚明。
  (十)此外復有被告丙○○所有供運輸毒品聯絡工具使用之門號
    0000000000號（含SIM卡）之行動電話1支、丁○○所有供運
    輸毒品聯絡使用之門號0000000000號（含SIM卡）之行動電
    話1支、甲○○所有供聯絡販賣毒品用之門號0000000000
    號行動電話（含SIM卡）1支、乙○○所有供聯絡販賣、轉讓
    毒品用之門號0000000000、0000000000號行動電話（均含
    SIM 卡）各1支、販賣K他命所得2萬元等物及如事實欄所示
    之第二、三級毒品扣案可證。
  (十一)綜上所述，被告乙○○、己○○、丙○○、丁○○、戊○○
    、甲○○所辯均不足採信，本件事證已臻明確，被告等人之
    犯行，堪予認定。
參、論罪科刑理由：
　┌──────────────────────────────┐
一│法律變更之比較適用  　　　　　　　　  　　　　　　　　　　　│
　└──────────────────────────────┘
  (一)按被告行為後，刑法及刑法施行法業於94年2月2日總統以華
    總一義字第0940一義字第09400014901號令修正公布，並於
    95年7月1日施行（下稱新刑法，修正前刑法下稱舊刑法）。
    按行為後法律有變更者，適用行為時之法律，但行為後之法
    律有利於行為人者，適用最有利於行為人之法律，修正後刑
    法第2條第1項定有明文。此條規定係規範行為後法律變更所
    生新舊法律比較適用之準據法，本身尚無新舊法比較之問題
    ，於新法施行後，應一律適用新法第2條第1項之規定，為「
    從舊從輕」之比較，說明如下：
  (1)此次刑法第11條、第30條之規定，有所修正，惟分別適用新
    、舊法結果，對被告之法律效果並無不同，自無適用刑法第
    2條第1項前段規定之餘地，應依現行刑法規定論處。
  (2)刑法第28條共同正犯規定，亦有修正，分別適用新、舊法比
    較結果，刑法第28條原規定「2人以上共同『實施』犯罪之
    行為者，皆為共同正犯」，新法修正為「2人以上共同『實
    行』犯罪之行為者，皆為共同正犯」，即舊法之「實施」已
    修正為「實行」。原「實施」之概念，包含陰謀、預備、著
    手及實行等階段之行為，修正後僅共同實行犯罪行為始成立
    共同正犯。是新法共同正犯之範圍已有限縮，排除陰謀犯、
    預備犯之共同正犯。新舊法就共同正犯之範圍既因此而有變
    動，自屬犯罪後法律有變更，而修正後之規定並非對被告較
    有利，應適用被告行為時之規定。
  (3)查刑法第56條連續犯之規定，業於94年7月7日修正公布刪除
    ，並於95年7月1日施行，則被告之犯行，因行為後新法業已
    刪除連續犯之規定，此刪除雖非犯罪構成要件之變更，但顯
    已影響行為人刑罰之法律效果，自屬法律變更，依新法第2
    條第1項規定，比較新、舊法結果，以適用被告之行為時法
    律即舊法論以連續犯，對被告較為有利（最高法院95年第8
    次刑事庭會議決議參照）。
  (4)又刑法第47條累犯之規定，亦經修正，新法係將累犯之成立
    ，限於故意再犯者，此雖非犯罪構成要件之變更，但顯已影
    響行為人刑罰之法律效果，自屬法律有變更，依刑法第2條
    第1項規定，綜合比較新、舊法結果，仍應適用被告之行為
    時法律，即依修正前刑法第47條論究之。
  (5)其餘修正之規定經比較如附表貳所示，先予敘明。
　┌──────────────────────────────┐
二│對被告等人論罪之說明　　　　　　　　  　　　　　　　　　　　│
　└──────────────────────────────┘
　(一)按搖頭丸、甲基安非他命、K他命分別為毒品危害防制條例
  　第2條第2項明定列管之第二級毒品、第三級毒品，任何人非
    經許可，不得販賣、運輸、持有。被告等人各犯下列之罪：
　(1)被告乙○○前述所為，係犯刑法第30條第1項前段、毒品危
  　害防制條例第4條第3項販賣第三級毒品罪之幫助犯、同條例
    第4條第3項之販賣第三級毒品罪；同條例第4條第2項販賣第
    二級毒品罪及刑法第30條第1項前段、毒品危害防制條例第4
    條第2項販賣第二級毒品罪之幫助犯。
　(2)被告甲○○前述所為，係犯毒品危害防制條例第4條第3項販
    賣第三級毒品罪及同條例第4條第2項販賣第二級毒品罪。
　(3)被告戊○○前述所為，係犯毒品危害防制條例第4條第3項販
    賣第三級毒品罪、同條例第4條第2項販賣第二級毒品罪及同
    條例第8條第3項轉讓第三級毒品罪。
  (4)被告己○○前述所為，係犯毒品危害防制條例第4條第3項運
    輸第三級毒品罪。
  (5)被告丙○○、丁○○前述所為，均係犯毒品危害防制條例第
    4條第2項運輸第二級毒品罪。
  (二)被告戊○○所犯前揭販賣第二級毒品、轉讓第三級毒品犯行
    部分，檢察官雖未於起訴書載明，惟與本案原起訴之被告等
    人所為，係相牽連之犯罪，業經檢察官於原審審判時當庭以
    言詞追加起訴被告戊○○犯有轉讓第二級毒品、轉讓第三級
    毒品等犯行（見原審卷(二)第194頁），自應依法審判。至檢
    察官於原審審判時追加起訴被告戊○○所犯之轉讓第二級毒
    品罪部分，與其所犯販賣第二級毒品罪，此兩種犯罪類型，
    在客觀上均有交付毒品予他人之行為，其區別僅在於有無對
    價關係，其基本社會事實應屬同一，起訴法條應予變更。
    又檢察官就前述被告乙○○於94年1月底某日販賣K他命予蔣
    少炎之犯行，認係犯幫助販賣第三級毒品罪，起訴法條亦有
    未洽，應予變更。
  (三)被告等人販賣、運輸或轉讓前持有第二級毒品、第三級毒品
    之低度行為，應各為販賣、運輸或轉讓第二級毒品、第三級
    毒品之高度行為所吸收，均不另論罪。
  (四)被告丙○○、丁○○2人間，有犯意聯絡及行為分擔，均為
    共同正犯。被告戊○○與「阿勇」之不詳姓名成年男子間，
    就販賣第二級毒品之犯行，有犯意之聯絡及行為之分擔，均
    為共同正犯。
  (五)被告乙○○幫助甲○○販入、戊○○販出前述含有第二級毒
    品MDMA、甲基安非他命及第三級毒品K他命成分之綠色圓形
    藥錠1大包之犯行，係一行為觸犯數罪名，為想像競合犯，
    應依刑法第55條規定，從重論以幫助販賣第二級毒品罪；被
    告甲○○販入、戊○○販出該第二、三級毒品之犯行，亦係
    一行為觸犯數罪名，為想像競合犯，應依刑法第55條規定，
    從重論以販賣第二級毒品罪。此部分被告乙○○幫助販賣第
    三級毒品罪、被告甲○○、戊○○販賣第三級毒品罪雖未據
    起訴，惟與其等所犯經起訴成罪之幫助販賣第二級毒品罪、
    販賣第二級毒品罪有為想像競合犯之裁判上不可分關係，自
    應併予審究，附此敘明。
  (六)被告戊○○、甲○○、乙○○所犯下列行為，均時間緊接，
    均犯構成要件相同之罪名，顯均係分別基於概括犯意反覆所
    為，均為連續犯，均應依修正前刑法第56條規定，各以1 罪
    論，除法定本刑為無期徒刑部分，依法不得加重外，其法定
    本刑為有期徒刑與罰金刑部分，應分別加重其刑，分述如下
    ：
  (1)被告戊○○先後多次販賣第三級毒品之犯行，應論以一販賣
    第三級毒品罪。
  (2)被告甲○○先後分別多次販賣第二級毒品、第三級毒品之犯
    行，應各論以一販賣販賣第二級毒品、第三級毒品罪。
  (3)被告乙○○先後多次幫助販賣及販賣第三級毒品之犯行，及
    其先後二次販賣及幫助販賣第二級毒品之犯行，應各論以一
    販賣第二級毒品罪、販賣第三級毒品罪。
  (七)被告戊○○、甲○○、乙○○3人所犯上開各罪，均犯意各
    別、行為互殊，均應予分論併罰。
  (八)被告丁○○曾因犯妨害自由罪及誣告罪，經臺灣高等法院以
    89年度上訴字第2544號分別判處有期徒刑8月、4月，應執行
    有期徒刑11月確定，於92年8月16日縮短刑期執行完畢等情
    ，有臺灣臺中地方法院檢察署刑案資料查註紀錄表及臺灣高
    等法院被告前案紀錄表在卷可稽，其於受有期徒刑執行完畢
    後，5年內再犯本件有期徒刑以上之罪，為累犯，除法定本
    刑為無期徒刑部分，依法不得加重外，其法定本刑為有期徒
    刑與罰金刑部分，應依修正前刑法第47條第1項規定，加重
    其刑。
  (九)被告丙○○、丁○○共同運輸第二級毒品，被告己○○運輸
    第三級毒品，均係受被告乙○○之託而罹重典，均未因運輸
    犯行而獲利，且所運輸之毒品數量非鉅，倘予以宣告法定最
    低度刑期仍嫌過重，在客觀上足以引起一般之同情，其等犯
    罪情狀均有可憫之處，爰依刑法第59條規定，均酌量減輕其
    刑。
三、原審以被告等人罪證明確，予以論罪科刑，固非無見，惟有
    下列違誤之處：
  (一)被告乙○○係基於販賣牟利之意圖而販入第二、三級毒品，
    已見前述，足認被告乙○○並非基於運輸之犯意，而係本於
    販賣之犯意，將販入之第二、三級毒品，分別自行攜回、或
    委由被告丁○○、丙○○、己○○自桃園、臺北等地攜至臺
    中巿，被告乙○○固有運送之行為，仍不另論以運輸第二級
    毒品、第三級毒品罪，原審卻認被告乙○○另犯運輸第二級
    毒品罪、第三級毒品罪，並認被告丁○○、丙○○與被告乙○○共同犯運輸第二級毒品罪、被告己○○與被告乙○○共
    同犯運輸第三級毒品罪（見原審判決第4、5頁），均有未洽
    。
　(二)被告戊○○所犯前揭販賣第二級毒品、轉讓第三級毒品犯行
  　部分，固經檢察官於原審審判時當庭以言詞追加起訴被告戊○○犯有轉讓第二級毒品、轉讓第三級毒品等犯行（見原審
    卷(二)第194頁），惟原審逕予論罪，卻未予判決內說明就檢
    察官追加起訴得併予審判之依據，且就檢察官追加起訴之轉
    讓第二級毒品罪，亦未說明逕依販賣第二級毒品罪論處之理
    由，於法不合。
  (三)被告乙○○幫助被告甲○○販入、戊○○販出前述含有第二
    級毒品MDMA、甲基安非他命及第三級毒品K他命成分之綠色
    圓形藥錠1大包等犯行，被告乙○○對其幫助販賣該藥錠，
    應同時有幫助販賣第二級毒品搖頭丸之直接故意及幫助販賣
    第二級毒品甲基安非他命、第三級毒品K他命之間接故意；
    被告甲○○、戊○○分別對其等販賣該藥錠，應同時有販賣
    第二級毒品搖頭丸之直接故意及販賣第二級毒品甲基安非他
    命、第三級毒品K他命之間接故意，已詳見前述，原審卻認
    被告戊○○、乙○○主觀上僅對該物含MDMA有所認識，並無
    另成立販賣第三級毒品罪之可能（見原審判決第17、18、20
    頁），於法不合；原審對被告甲○○此部分犯行係一行為觸
    犯數罪名，應依刑法第55條規定，從重論以販賣第二級毒品
    罪，則未予論述，亦有未合。
  (四)被告乙○○因販賣第二級毒品搖頭丸予蔣少炎，得款為3萬
    元，原審卻認被告乙○○此部分所為得款3萬2千元，亦有未
    合。
  (五)依毒品危害防制條例第18條第1項前段之規定，得諭知沒收
    銷燬之者，係以查獲之第一、二級毒品及專供製造或施用第
    一、二級毒品之器具為限，而不及於第三級或第四級毒品。
    原判決竟對查獲之第三級毒品K他命依上開規定諭知沒收銷
    燬之，自有違誤。
  (六)犯毒品危害防制條例第4條至第9條之罪者，其供犯罪所用之
    財物，均沒收，為該條例第19條第1項所明定，此為刑法第
    38條第1項第2款之特別規定，應優先適用。查扣案之前述被
    告等人之行動電話，係被告等人所有供其等運輸、販賣毒品
    所用之財物，自應依上開條例第19條第1項之規定沒收，原
    判決卻依刑法第38條第1項第2款之規定沒收，自有未洽。
  (七)本案扣案之如事實欄所示第二、三級毒品（含如附表壹所示
    之第二、三級毒品），固均為違禁物，惟其中分別為被告乙○○、甲○○、戊○○販出之毒品部分，已經各由販入者取
    得所有權，已毋庸附隨於被告乙○○、甲○○、戊○○所犯
    販賣第二、三級毒品之主刑，再於宣告沒收或銷燬之必要；
    又附表壹編號2所示之搖頭丸117顆，係被告丙○○、丁○○
    共同購買供施用之毒品，與其2人所犯本件運輸第二級毒品
    無關，亦毋庸附隨於被告丙○○、丁○○所犯運輸第二級毒
    品之主刑，再於宣告沒收銷燬之必要，惟原審判決卻均附隨
    於被告乙○○、甲○○、戊○○、丙○○、丁○○所犯主刑
    同時宣告沒收或銷燬，尚嫌未合。
四、被告乙○○、甲○○、戊○○、丙○○、丁○○及己○○所
    執前詞否認犯罪而提起上訴指摘原判決不當，雖均無理由，
    惟原審判決既有上開可議之處，即屬無可維持，除被告乙○○轉讓第三級毒品未遂部分已經確定外，其餘均應予撤銷改
    判。爰審酌被告等人之素行紀錄、被告乙○○、甲○○、戊○○均明知搖頭丸、甲基安非他命、K他命對人體健康危害
    甚大，竟為牟私利販賣大量毒品，惡行非輕，被告丙○○、
    丁○○、己○○運輸毒品均未獲利，而被告乙○○、甲○○
    販入之毒品及被告丙○○、丁○○、己○○運輸之毒品幸及
    時被查獲，始未造成太大危害，及被告等人犯罪後態度不佳
    ，飾詞卸責，惟被告乙○○、甲○○、丙○○、丁○○、己○○於警、偵訊中曾坦承犯行，略見未泯之良知，而被告戊○○始終矢口否認，未見悔改之意等一切情狀，分別量處如
    主文所示之刑，被告乙○○、甲○○、戊○○部分並定其應
    執行刑，以示懲儆。
五、本件扣案之物品及被告等販賣毒品所得，應為下列之諭知：
  (一)第三級毒品K他命部分：
  (1)被告己○○運輸之1包K他命，係供被告己○○運輸之用，應
    依毒品危害防制條例第19條第1項規定沒收之（本院按：此
    包K他命因與被告戊○○轉讓予乙○○之1包K他命併送鑑定
    ，兩包合計淨重62.28公克，取樣0.27公克鑑析用磬，驗餘
    淨重共計62.01公克，故該2包K他命各自淨重若干，已無法
    核計；又其中被告戊○○轉讓予乙○○之1包K他命，因被告
    乙○○轉讓第三級毒品未遂部分，業經本院前審諭知沒收在
    案，自毋庸再為沒收之諭知）。
  (2)被告甲○○所有供販賣用之K他命7包，總淨重584.19公克，
    驗餘淨重共計583.39公克，均係供被告甲○○販賣所用，均
    應依毒品危害防制條例第19條第1項規定沒收之。
  (二)盛裝第三級毒品K他命之包裝塑膠袋部分：被告己○○運輸
    之盛裝K他命之包裝塑膠袋1個，被告戊○○轉讓予乙○○之
    盛裝K他命之包裝塑膠袋1個，被告甲○○所有供販賣用、盛
    裝K他命之包裝塑膠袋7個，總重18.56公克，均為被告等人
    所有供包裹、固定毒品，防其裸露、潮濕之物，應依毒品危
    害防制條例第19條第1項規定沒收之。
  (三)第二級毒品部分：被告甲○○所有供販賣用之30包綠色圓形
    藥錠，共2949顆，總淨重1140.72公克，驗餘淨重1138.84
    公克，均含第二級毒品MDMA、甲基安非他命及第三級毒品K
    他命成分，因無法依其各別之毒品種類加以析出，亦係供被
    告甲○○販賣第二級毒品所用，爰將之全部視為第二級毒品
    ，依毒品危害防制條例第18條第1項規定沒收銷燬之。
  (四)盛裝第二級毒品之包裝塑膠袋部分：被告甲○○所有供盛裝
    該綠色圓形藥錠之包裝塑膠袋30個，總重31.20公克，係被
    告甲○○所有供包裹、固定毒品，防其裸露、潮濕之物，均
    應依毒品危害防制條例第19條第1項規定沒收之。
  (五)扣案之門號0000000000、0000000000號行動電話（含SIM卡
    ）為被告乙○○所有，門號0000000000號行動電話（含SIM
    卡）為被告甲○○所有，門號0000000000號行動電話（含
    SIM卡）為被告丙○○所有，門號0000000000號行動電話（
    含SIM卡）為被告丁○○所有，迭據被告等人供明在卷，且
    供被告等人分別聯絡販賣、運輸毒品所用，因行動電話之
    SIM卡，係電信公司交予客戶使用，期滿或退租時，電信公
    司僅須將原SIM卡設定之資料由該公司之行動電話系統中消
    除，並非客戶所借用，亦無回收之機制，此為公眾週知之現
    今交易常態，故該SIM之所有權並非屬電信公司所有，而係
    被告等人所有，均應依同法第19條第1項規定沒收之。至被
    告戊○○所有門號0000000000號行動電話、被告己○○所有
    門號0000000000號行動電話均未扣案，其2人固以之為聯繫
    販賣、運輸毒品事宜，惟該2件SIM卡並未扣案，且該門號期
    滿或退租時，電信公司即將原SIM卡設定之資料由該公司之
    行動電話系統中消除，該2件SIM卡已無法供作通訊使用，已
    無任何效用而形同滅失，為避免將來執行之困難，尚毋庸宣
    告沒收，附此敘明。
  (六)再按毒品危害防制條例第19條第1項規定，犯販賣毒品罪者
    ，其犯罪所得之財物均沒收之，係採義務沒收主義。故販賣
    毒品所得之對價，不問其中成本若干，利潤多少，均應全部
    諭知沒收，貫徹政府查禁煙毒之決心，以符立法本旨（最高
    法院91年度台上字第2419號判決意旨參照）。爰就被告乙○○、甲○○、戊○○人等販賣毒品所得，核列如下：
  (1)被告乙○○部分：
    因幫助被告甲○○販入第三級毒品K他命得款2萬元。
    因販賣第三級毒品K他命予辛○○得款20萬元。
    因販賣第三級毒品K他命予蔣少炎得款12萬元。
    因販賣第二級毒品搖頭丸予蔣少炎得款3萬元。
  (2)被告甲○○部分：
    因販賣第三級毒品K他命予辛○○得款130萬元。
    因販賣第二級毒品搖頭丸予乙○○、丙○○、丁○○得款
      6萬7千5百元。
  (3)被告戊○○部分：
    因販賣第三級毒品K他命予甲○○得款100萬元。
    因販賣第三級毒品K他命予乙○○，先後得款20萬、10萬
      元。
  (4)上開被告乙○○、甲○○、戊○○等販賣毒品所得，除被告
    乙○○因販賣第三級毒品K他命得款之2萬元業經扣案外，其
    餘均未扣案，已如前述，均應依毒品危害防制條例第19條第
    1項規定，宣告沒收，其中未扣案部分，如全部或一部不能
    沒收時，分別就所得金額以被告乙○○、甲○○、戊○○之
    財產抵償之。
  (七)另按沒收為從刑之一種，依主從不可分原則，應附隨於主刑
    而同時宣告之，除有罪、免刑等判決，於裁判時併宣告外，
    如諭知無罪之判決，既無主刑，從刑亦無所附麗，故案內之
    違禁物，應另依刑法第40條但書，由檢察官聲請單獨宣告沒
    收（最高法院78年臺非字第72號判例、89年度臺上字第851
    號判決、92年度臺上字第1472號判決意旨參照）。本件如附
    表壹所示之物品，毒品部分固為違禁物，惟其中編號1所示
    毒品，未扣存本案，且係另案被告辛○○所有供販賣毒品所
    用之物，其餘毒品因持有之被告另涉他案而持有，均與本案
    犯行無涉，尚無從於本案併為沒收之諭知；又如附表壹所示
    其餘物品，雖分別為持有之被告所有，惟查無證據證明係供
    本件犯罪所用，亦無從為沒收之諭知，附此敘明。
據上論斷，應依刑事訴訟法第369條第1項前段、第364條、第299
條第1項前段、第300條，毒品危害防制條第4條第2項、第3項、
第8條第3項、第18條第1項前段、第19條，刑法第11條前段、第
2條第1項前段，修正前刑法第28條、第56條、刑法第30條、第55
條、第59條、修正前刑法第47條、第51條第5款、第65條第2項，
判決如主文。
本案經檢察官庚○○到庭執行職務。
中　　華　　民　　國　　96　　年　　7 　　月　　12　　日
            刑事第七庭  審判長法　官　林　榮　龍
                              法　官　張  惠　立
                              法　官　鄭　永　玉
上列正本證明與原本無異。
如不服本判決應於收受送達後十日內向本院提出上訴書狀，其未
敘述上訴之理由者並得於提起上訴後十日內向本院補提理由書（
均須按他造當事人之人數附繕本）。
                                書記官　　瑞　芳
中　　華　　民　　國　　96　　年　　7　　月　　13　　 日
附錄論罪科刑法條：
毒品危害防制條例第4條：
製造、運輸、販賣第一級毒品者，處死刑或無期徒刑；處無期徒
刑者，得併科新臺幣1千萬元以下罰金。
製造、運輸、販賣第二級毒品者，處無期徒刑或7 年以上有期徒
刑，得併科新臺幣7百萬元以下罰金。
製造、運輸、販賣第三級毒品者，處5 年以上有期徒刑，得併科
新臺幣5百萬元以下罰金。
製造、運輸、販賣第四級毒品者，處3 年以上10年以下有期徒刑
，得併科新臺幣3百萬元以下罰金。
製造、運輸、販賣專供製造或施用毒品之器具者，處1年以上7年
以下有期徒刑，得併科新臺幣1百萬元以下罰金。
前五項之未遂犯罰之。
毒品危害防制條例第8條第3項
轉讓第三級毒品者，處3 年以下有期徒刑，得併科新臺幣30萬元
以下罰金。
附　表   壹
┌──┬───────────────────┬──────────┐
│編號│ 扣案物名稱及數量           　　　　  │ 查  獲   處  所    │
├──┼───────────────────┼──────────┤
│1   │ K他命（警秤毛重21公克）              │ 臺中市○○路508號  │
│    │ K他命9包（警秤毛重450公克）          │ ｅ棟12樓辛○○住處 │
│    │ K他命1批（警秤毛重250公克）          │ 儲藏室             │
│    │ K他命及包裝罐1批（警秤毛重150公克）  │                    │
├──┼───────────────────┼──────────┤
│2   │ K他命1包（警秤毛重4.1公克）          │ 臺中市○○路○段    │
│    │ K 他命5罐                            │ 249之9巷6號6樓     │
│    │ 大麻2包（警秤毛重10公克、11公克）    │ 丙○○住處         │
│    │ 手機1具（含門號0000000000號SIM卡）   │                    │
│    │ 搖頭丸117顆（驗餘淨重37.07公克）     │                    │
├──┼───────────────────┼──────────┤
│3   │ 手機1具（含門號0000000000號SIM卡）   │ 臺中縣沙鹿鎮○○街 │
│    │ 手機1具（含門號不詳之SIM卡）         │ 125號丁○○住處    │
│    │ 大麻香菸1支                          │                    │
├──┼───────────────────┼──────────┤
│4   │ 手機1具（含門號0000000000號SIM卡）   │ 桃園縣桃園市○○路 │
│    │ 手機1具（含門號0000000000號SIM卡）   │ 1段巴黎伯爵大樓前  │
│    │                                      │ 甲○○身上         │
├──┼───────────────────┼──────────┤
│    │粉末1包(不含毒品成分、淨重451.12公克) │ 桃園縣桃園市○○路 │
│5   │大麻2包（警秤毛重4.6公克、3公克）     │ 658巷1號24樓之4    │
│    │                                      │ 甲○○住處         │
├──┼───────────────────┼──────────┤
│6   │ 大麻捲菸2支                          │臺北縣板橋市○○路與│
│　　│　　　　                              │雙十路口乙○○身上  │
└──┴───────────────────┴──────────┘
附  表  貳
┌─┬─────────────────────────┬────────┐
│編│修正事項與修正前後之法條內容                      │　比較結果      │
│號│                                                  │                │
├─┼─────────────────────────┼────────┤
│1 │(一)修正事項：主刑之罰金刑。                        │修正後之規定，  │
│  │(二)修正前第33條第5款：「罰金：（銀元）一元以上。」 │並非有利於被告  │
│  │(三)修正後第33條第5款：「罰金：新臺幣一千元以上　， │                │
│  │　以百元計算之。」                                │                │
├─┼─────────────────────────┼────────┤
│2 │(一)修正事項：刑法第65條第2項。                     │同上　          │
│  │(二)修正前規定：無期徒刑減輕者，為7年以上有期徒刑。 │                │
│  │(三)修正後規定：無期徒刑減輕者，為20年以下、15年以上│                │
│  │  以上有期徒刑。                                  │                │
├─┼─────────────────────────┼────────┤
│3 │(一)修正事項：數罪之定應執行刑（刑法第51條第7款之規 │同上            │
│  │  定並未修正）。                                  │                │
│　│(二)修正前刑法第51條第5項：「宣告多數有期徒刑者，於 │                │
│  │  各刑中之最長期以上，各刑合併之刑期以下，定其刑期│                │
│  │  。但不得逾20年。」                              │                │
│  │(三)修正後刑法第51條第5款之規定：「數罪併罰，分別宣 │                │
│  │  告其罪之刑，依下列各款定其應執行者：五、宣告多數│                │
│  │  有期徒刑者，於各刑中之最長期以上，各刑合併之刑期│                │
│  │  以下，定其刑期。但不得逾30年。」                │                │
├─┼─────────────────────────┴────────┤
│結│依現行刑法第2條第1項：「行為後法律有變更者，適用行為時之法律。但行為│
│　│後之法律有利於行為人者，適用最有利於行為人之法律。」之從舊從輕規定，│
│論│因修正後刑法對被告並非有利，故仍應依刑法第2條第1項前段之規定，適用修│
│　│正前之刑法相關規定。                                                │
└─┴──────────────────────────────────┘
